【裁判字號】    92,交易,454
【裁判日期】    920910
【裁判案由】    公共危險
【裁判全文】
臺灣板橋地方法院刑事判決                        九十二年度交易字第四五四號
    公  訴  人  臺灣板橋地方法院檢察署檢察官
    被      告  乙○○
右列被告因公共危險案件，經檢察官提起公訴（九十二年度偵緝字第四五九號），本
院判決如左：
    主  文
乙○○服用酒類，不能安全駕駛動力交通工具而駕駛，累犯，處有期徒刑肆月，如易
科罰金，以參佰元折算壹日。
    事  實
一、乙○○曾於民國（下同）八十七年間因傷害案件，經本院於八十七年十二月二十
    二日以八十七年度易字第四八○一號判決有期徒刑三月確定，並於八十八年九月
    二十七日易科罰金執行完畢。竟不知悔改，其於九十一年六月二十二日晚間十時
    許起至翌日凌晨零時止，在臺北縣板橋市○○路某處飲用酒類後，已達不能安全
    駕駛動力交通工具程度，竟自九十一年六月二十三日凌晨零時左右起，騎乘車號
    ＱＶＳ－四六七號機車，經臺北縣大漢橋往臺北縣三重市方向行駛。於九十一年
    六月二十三日凌晨一時三十分許，途經臺北縣三重市○○路○段六五六號前，為
    警查獲，經對乙○○實施呼氣酒精濃度測試，酒精濃度達○．六四ＭＧ／Ｌ，始
    知上情。
二、案經臺北縣政府警察局三重分局報請臺灣板橋地方法院檢察署檢察官偵查起訴。
    理  由
一、得心證之理由：
（一）、上揭時地飲酒，且呼氣酒精測試結果達○．六四ＭＧ／Ｌ等情，迭據被告於
        偵審中坦承不諱，且有酒精測試單影本一件在卷可稽，堪信被告前揭不利於
        己之自白，與事實相符。惟矢口否認有何酒後駕車之犯行，辯稱：渠飲酒後
        ，係由友人甲○○騎上揭機車，渠在後座，至查獲地點附近，渠發現機車沒
        油，於是下車牽車，並無酒後騎乘機車之犯行云云。
（二）、查獲警察丙○○證言：「約一百公尺前，當時他確實有騎，而當時他速度很
        慢，約二十、三十公里，而約五秒後，他可能發現我們才停下來，而發現他
        時，依時間推斷約有二百公尺，而他停下來時，約有一百公尺，而他和他朋
        友將機車停下來後就往後走，我和同事上去盤查」、「（當時他機車油箱還
        有油？）有，還有半桶」、「引擎還是熱的」（詳參臺灣板橋地方法院檢察
        署九十二年度偵緝字四五九號卷第二十頁九十二年三月二十七日訊問筆錄）
        ；「當時我是定點攔查勤務，攔檢站的位置是在金陵女中往三重方向，我看
        到大約壹佰公尺前面，被告和他的朋友騎機車，他們二人騎在機車上面，他
        們發現警察之後就把機車停在路邊，我當時一直看著這部車輛的駕駛，我確
        定是被告，我忘記他們有沒有戴安全帽，他們把車停在路邊，人就往回走，
        我們就騎車上前盤查，我們就聞到酒味，他們二人的相對位置並沒有變動過
        ，所以我可以確認是被告，我問被告的時候，他就一直說他沒有騎車，他並
        沒有說是另外一個人騎的」、「我看到他機車裡面還有半桶油，而且還從攔
        檢點騎到我們分隊上，油錶沒有壞，油錶指示還剩半桶油，被告的朋友我們
        沒有帶回隊上，因為他不是現行犯，我有請他作一份證人筆錄，但是他不願
        意作。」（詳參本院九十二年八月六日訊問筆錄）。是以證人丙○○與被告
        素不相識，且身為執法公務人員，應無設詞陷害被告之理；況被告所供之友
        人甲○○，經本院依址傳喚，均因未居住於設籍地址或居所而無法送達，無
        從認被告所辯；係友人甲○○騎乘機車云云屬實。
（三）、又一般人呼氣中酒精濃度達○．二五ＭＧ／Ｌ時，肇事率為未飲酒者之二倍
        ；當濃度達○．五五ＭＧ／Ｌ時，肇事率提為十倍；再參酌呼氣酒精濃度達
        ０‧五ＭＧ／Ｌ，則有輕到中度中毒症狀，反應較慢、感覺減低、影響駕駛
        現象，有酒精度濃度與肇事率之關係表一件在卷可稽。縱使被告尚未達意識
        不清之迷醉狀況，且通過汽機車駕駛人酒後生理協調平衡檢測，有該檢測紀
        錄表一件在卷可參，惟其因呼氣酒精測試已達０．六四ＭＧ／Ｌ，當有反應
        能力減低，而不能安全駕駛動力交通工具甚明。是被告所辯，顯係畏罪卸責
        之詞，不可採信。事證明確，被告犯行洵堪認定。
二、論罪科刑：按被告乙○○酒後不能安全駕駛機車，竟猶騎乘機車行駛於道路上，
    核其所為，係犯刑法第一百八十五條之三之罪。其曾於八十七年間因傷害案件，
    經本院於八十七年十二月二十二日以八十七年度易字第四八○一號判決有期徒刑
    三月確定，並於八十八年九月二十七日易科罰金執行完畢，有臺灣高等法院被告
    全國前案紀錄表一件在卷可佐，其於前案有期徒刑執行完畢後，五年以內再犯本
    件之罪，為累犯，應加重其刑。爰審酌被告犯罪動機、目的、手段、輕忽自身及
    其他用路人之安全，對交通秩序造成危害程度，且犯罪後未坦承犯行等一切情狀
    ，量處如主文所示之刑，並諭知易科罰金之折算標準。
據上論斷，應依刑事訴訟法第二百九十九條第一項前段，刑法第一百八十五條之三、
第四十七條、第四十一條第一項前段，罰金罰鍰提高標準條例第二條，判決如主文。
本案經檢察官陳伯厚到庭執行職務
中    華    民    國      九十二      年      九      月      十      日
                                      臺灣板橋地方法院交通法庭
                                          法  官  高    玉    舜
右正本證明與原本無異。
如不服本判決，應於判決送達後十日內，向本院提出上訴狀。
                                          書記官  田    世    杰
中    華    民    國      九十二      年      九      月      十一    日
附錄本案論罪科刑法條全文：
中華民國刑法第一百八十五條之三
服用毒品、麻醉藥品、酒類或其他相類之物，不能安全駕駛動力交通工具而駕駛者，
處一年以下有期徒刑、拘役或三萬元以下罰金。


司法院資訊處製作；財團法人民間司法改革基金會備份。
